臺灣嘉義地方法院民事判決　　　　　　　　96年度親字第38號
原　　　告　甲○○
訴訟代理人　林俊生律師
被　　　告　丙○○
　　　　　　乙○○
　　　　　　戊○○
兼前列三人
法定代理人　丁○○
上列當事人間否認子女事件，本院於96年10月23日言詞辯論終結
，判決如下：
  主   文
確認被告丙○○ (男，民國○○年○○月○○日生，身分證統一編號：
Ｚ000000000號)、乙○○ (男，民國○○年○月○○日生，身分證統一
編號：Ｚ000000000號)、戊○○ (男，民國○○年○○月○○日生，身
分證統一編號：Ｚ000000000號)非原告自被告丁○○受胎所生之
婚生子。
訴訟費用新台幣仟由原告負擔。
  事實及理由
一、原告起訴主張：原告於民國80年10月27日與被告丁○○ (原
    名游德卿，於85年4月29日改名丁○○)結婚，於84年3月2日
    離婚，兩造婚後因感情不睦，原告遂離開與被告丁○○共同
    居住之處所，而在外與訴外人簡榮坤共同生活，並分別於82
    年11月24日、84年1月18日、84年11月29日產下被告丙○○
    、乙○○、戊○○三人，惟被告丙○○、乙○○、戊○○並
    非自被告丁○○處受胎，而係自訴外人簡榮坤受胎，雖被告
    丙○○、乙○○、戊○○三人受胎期間係在為原告與被告丁○○婚姻關係存續中，惟被告丙○○、乙○○、戊○○三人
    並非原告自被告丁○○受胎所生，故原告依新修正之民法第
    1063條第2項之規定，於修正施行後二年內提起本件訴訟請
    求確認被告丙○○、乙○○、戊○○非原告自被告丁○○受
    胎所生之婚生子女。被告則以：對原告主張之事實沒意見等
    語，資為抗辯。
二、原告前開主張，業據其提出戶籍謄本、財團法人天主教聖馬
    爾定醫院親子血緣關係ＤＮＡ驗證報告書一份為證，而依該
    親子驗證報告書之記載：註明為簡榮坤與被告丙○○、乙○○、戊○○之送檢檢體，其基因座相對應之各ＤＮＡ型別均
    無矛盾，故存在血緣關係之機率各為百分之九十九點九九九
    九，故簡榮坤與被告丙○○、乙○○、戊○○應存有親子血
    緣關係，有上開鑑定報告一份附卷可憑，被告丙○○、乙○○、戊○○與簡榮坤有血緣關係，被告丙○○、乙○○、戊○○自非被告丁○○之婚生子女即足認定，原告之主張，自
    堪信為真實。
三、按民法第1063條第1項推定之婚生子女，如夫妻之一方能證
    明妻非自夫受胎者，得於知悉子女出生之日起，兩年內提起
    否認之訴，同條第二項定有明文，夫妻已逾96年5月4日修正
    前之民法第1063條第2項所定期間，而不得提起否認之訴者
    ，得於修正後二年內提起之，96年5月23日修正之民法親屬
    編施行法第8-1條亦定有明文。查原告受胎生下被告丙○○
    、乙○○、戊○○既係依法推定為原告與被告丁○○之婚生
    子，然被告丙○○、乙○○、戊○○均非原告自被告丁○○
    受胎，原告於民法第1063條修正後二年內提起本件訴訟，於
    法洵屬有據，應予准許。
四、又本件否認子女之訴，被告丁○○到庭未爭執或否認前揭事
    實，被告之行為按當時訴訟程度，係為伸張或防衛權利所必
    要，本件訴訟費用應有民事訴訟法第81條第2款規定之適用
    ，應命由原告負擔全部訴訟費用，以符公平。
五、據上論結，本件原告之訴為有理由，依民事訴訟法第81條第
    2款，判決如主文。
中　　華　　民　　國　　96　　年　　11　　月　　6 　　日
　　　　　　　　　　　家事法庭法　官　涂裕洪
以上正本係照原本作成。
如不服本判決，應於判決送達後20日之不變期間內，向本院提出
上訴狀。
中　　華　　民　　國　　96    年　　11　　月　　6　   日
                              書記官　李靜華
